【裁判字號】    99,簡上,698
【裁判日期】    990930
【裁判案由】    毒品危害防制條例
【裁判全文】
臺灣板橋地方法院刑事判決             99年度簡上字第698號
上  訴  人  甲○○
即  被  告
上列上訴人即被告因違反毒品危害防制條例案件，不服本院簡易
庭中華民國99年5月5日99年度簡字第3865號之第一審判決（原聲
請簡易判決處刑案號：99年度偵字第10393 號），提起上訴，
本院管轄之第二審合議庭判決如下：
    主  文
上訴駁回。
    事  實
一、甲○○明知甲基安非他命係毒品危害防制條例第2 條第2 項
    第2 款所規定之第2 級毒品，依法不得持有，竟仍於民國99
    年2 月9 日21時20分許之前某時，在不詳地點，自年籍身分
    不詳之人取得第2 級毒品甲基安非他命1 包（淨重0.06公克
    ，驗餘淨重0.0598公克）後，隨即無故而加以持有之，嗣於
    99 年2月9 日21時20分許，為警在臺北縣三重市○○路○ 段
    78號3 樓「天台網咖店」內當場查獲，並扣得上開第2 級毒
    品甲基安非他命1 包（其涉嫌施用第2 級毒品部分，另由檢
    察官為不起訴處分），始循線查悉上情。
二、案經臺灣板橋地方法院檢察署檢察官簽分偵辦後聲請簡易判
    決處刑。
    理  由
壹、證據能力有無之認定
一、按被告以外之人於審判外之言詞或書面陳述，除法律有規定
    者外，不得作為證據。又被告以外之人於審判外之陳述，經
    當事人於審判程序同意作為證據，法院審酌該言詞陳述或書
    面陳述作成時之情況，認為適當者，亦得為證據。當事人、
    代理人或辯護人於法院調查證據時，知有第159條第1項不得
    為證據之情形，而未於言詞辯論終結前聲明異議者，視為有
    前項之同意，刑事訴訟法第159條第1項及第159條之5分別定
    有明文。
二、查證人即臺北縣政府警察局三重分局大同派出所警員乙○○
    所出具99年2 月10日報告書1 份，雖不合刑事訴訟法第159
    條之2 、第159 條之3 有關傳聞法則例外之要件，惟公訴人
    、被告就前開審判外之書面陳述，均業於本院準備程序中及
    審理時表示對於證據能力沒有意見，同意作為證據，且迄於
    本案言詞辯論終結前亦未再聲明異議，本院審酌該等書面陳
    述作成之情況，核無違法取證及證明力明顯過低之瑕疵，亦
    認為以之作為證據為適當，故依上開規定，前揭證人乙○○
    所出具99年2 月10日報告書1 份，具有證據能力。
貳、認定本案犯罪事實之證據及理由
一、訊據被告固不否認有於上開時地為警盤檢之事實，惟矢口否
    認有何持有第2 級毒品之犯行，辯稱：該包毒品甲基安非他
    命並非伊所持有，伊不知道為何那包甲基安非他命會在伊椅
    子旁邊，可能是有人要陷害伊，伊認為是遭警方誣陷云云。
    經查：
（一）證人即臺北縣政府警察局三重分局警員乙○○於本院審理
      時已明確具結證稱：「（檢察官問：請你說明二月九日查
      獲經過？）二月九日我和我同事上去，用警用小電腦請客
      人出示證件，先查他的素行紀錄是否有通緝或是其他案件
      ，如果有相關毒品前科就會看桌上是否有毒品，後來我們
      查到後面的位置，我們查驗到被告有毒品的素行，我們看
      完桌上東西之後，請他把身上東西拿出來讓我們檢視，被
      告起身後，自己要掏上衣口袋的東西，後來就有壹包東西
      從被告外套背部內緣掉出來，我們就把那包東西拿起來看
      ，依以前辦案經驗認為是二級毒品安非他命，就把被告帶
      回所內偵辦。」「（檢察官問：你看到那包毒品掉下來，
      掉到哪裡？）掉到沙發上面，我們當場有問被告那是什麼
      東西，我有問被告這是誰的毒品，被告說不是他的，被告
      就一直認為我們是栽贓他，我們進入網咖之後就一直盤查
      ，是最後才查到被告。」、「（審判長問：當時你們有幾
      位警員到現場？）我與丙○○二位。」、「（審判長問：
      當時在被告的身上是否有查獲其他的物品？）沒有，我們
      一開始也不知道他是女生，我們查驗身分時發現他有毒品
      前科，被告都還沒有把身上東西拿出來給我們看，之後身
      上的那包毒品就掉出來。」等語，此間經被告當庭進行詰
      問之結果，證人乙○○亦回應證稱：「（被告問：為何你
      要誣賴我？）我沒有誣賴被告，我只是按照事實說明。」
      、「（被告問：為何驗不到我的指紋，你還要這樣講？）
      那包東西是我親眼看到從被告的身上掉出來的。」、「（
      被告問：驗尿結果我也沒有毒品反應，為何還要說那包毒
      品是我的，看到毒品在我的背後就說是我的？）那包毒品
      是用透明膠布反貼，而且用透明塑膠袋裝著，我親眼看到
      毒品是從被告的背部掉出來。」、「（被告問：當時我在
      打電腦，你說看到那包在我的背後，我是否有可能被栽贓
      ？）我們沒有這樣認為有栽贓，被告當時有這樣說，被告
      到所之後也有堅決否認，但是我們真的有看到毒品從他身
      上掉下來不能就這樣算了。」等語，不僅核與其於99年2
      月10日所製作報告書之內容悉盡相符，且未見其作證時有
      何前後指證不一、態度反覆或猶豫不決之情事，已難率予
      否認其真實性。
（二）其次，證人即臺北縣政府警察局三重分局警員丙○○於本
      院審理時，經與證人乙○○隔離訊問之結果，亦具結證稱
      ：「（審判長問：九十九年二月九日晚上九點二十分是否
      有到天台網咖進行盤檢？）有。」、「（審判長問：當時
      與那位同仁到現場？）與乙○○，後來有來支援的人我沒
      有印象，一開始是我到乙○○到現場，也是我們二個人共
      同偵辦這個案子。」、「（審判長問：當時如何查獲被告
      ？）我們進去該處後，有針對幾個成年人進行盤查，請他
      們出示證件，我們過濾之後，查到被告的座位後，我們查
      到被告的素行有麻藥前科，我們請被告起立，請被告將隨
      身物品給我們查看，我們先看到桌上沒有異狀，被告站起
      來之後，被告要將身上東西拿出來放在桌上的時候，我們
      就發現被告的坐的椅子上有我們後來查扣毒品。」、「（
      審判長問：當時查扣到的毒品是如何包裝？）一般我們辦
      案的經驗都是用夾鏈袋，本次查獲的毒品外包裝是用小塑
      膠袋包起來，外面還有用膠帶粘著，好像可以粘起來。」
      、「（審判長問：是何人先發現毒品？）應該是乙○○，
      因為我那時候在注意桌上，以他的角度應該比較容易看到
      。」等語，除核與上開證人乙○○於本院審理時之證述大
      致相當之外，並有現場查獲照片2 張附卷可稽，此間經本
      院進一步追問何以扣案之毒品甲基安非他命1 包，並未有
      如其所述用膠帶粘著之情事，證人丙○○已進一步解釋證
      稱：「（審判長問：是否後來你們有把膠帶打開？）有，
      我們打開之前有照相。」、「（審判長問：為何扣案之毒
      品後來都沒有膠帶？）膠帶有拿開，因為後來要送鑑定，
      因為本件比較特殊所以我們有先照相。」等語，堪認其所
      為證詞，尚屬有據，應值採信。
（三）況且，被告自始未曾主張其與證人即警員乙○○、丙○○
      之間，先前互有相識或有其他嫌隙之情事，衡情證人乙○
      ○、丙○○自無刻意誣攀陷害被告犯罪之動機存在；而警
      員執行公務時，本身即受有行政懲處責任之監督，其到庭
      具結作證，更係以刑事責任擔保其證言之真實性，且證人
      乙○○、丙○○上開證述內容詳細，所言大致相符，應堪
      採信與事實相符，已如前述；另被告於本院審理時亦明確
      供稱：「（審判長問：你在警察攔檢之前，是否有在睡覺
      ？）沒有。」、「（審判長問：你在警察來前之多久，你
      有睡覺休息？）當天凌晨二點多，睡到早上七點多。」等
      語，堪認被告於警方在現場進行盤檢之際，並無在該處睡
      覺休息而暫時失去意識之情事，是亦無遭他人趁機丟棄毒
      品甲基安非他命於其座位後方栽贓之可能，是被告猶一再
      空言辯稱其係遭警員或他人誣陷之說法，無非一時卸責之
      詞，不足採信。
（四）至扣案之毒品甲基安非他命1 包及其外包裝袋，經本院送
      請鑑定其上有無被告指紋之結果，雖確認「未顯現可資比
      對指紋」一情，有內政部警政署刑事警察局99年7 月20
      日刑紋字第09 90097746 號鑑定書附卷可查，惟查：上開
      扣案之毒品甲基安非他命1 包及其外包裝表面積不大，其
      材質為透明塑膠袋，並非平整表面，縱經觸摸，亦不易留
      下任何足資鑑驗比對之指紋，此可由該扣案之毒品甲基安
      非他命及其外包裝袋全然無法採得任何可資比對指紋（包
      括警員指紋在內）可以得知，自難僅以其上並無遺留被告
      之指紋，即可逕行認定被告並未持有上開毒品甲基安非他
      命，此部分尚不足採為被告有利之認定。
（五）此外，扣案之白色透明結晶1 包（淨重0.06公克，驗餘淨
      重0.0598公克），經送請鑑驗之結果，確含有第2 級毒品
      甲基安非他命（Methamphetamine ）成分一情，亦有交通
      部民用航空局醫務中心99年3 月1 日航藥鑑字第0991169
      號毒品鑑定書1 紙附卷可參，是以本件事證明確，被告上
      開犯行堪予認定，應依法論科。
二、核被告所為，係犯毒品危害防制條例第11條第2 項之持有第
    2 級毒品罪。本件原審判決審酌被告漠視法令禁制而犯本罪
    ，應予非難，雖查無其以之供其他犯罪使用，且持有毒品之
    數量僅有1 包（驗餘淨重0.0598公克），然衡酌其犯罪之動
    機、目的、手段等一切情狀，量處拘役50日，並諭知如易科
    罰金之折算標準，同時以扣案之第2 級毒品甲基安非命1 包
    （驗餘淨重0.0598公克），為查獲之毒品，應依毒品危害防
    制條例第18條第1 項前段之規定併予宣告沒收銷燬，以及扣
    案之甲基安非他命之外包裝袋1 個，則係被告所有供持有毒
    品所用之物，爰併依刑法第38條第1 項第2 款之規定為沒收
    之諭知，其認事用法俱無違法或不當之處，量刑亦稱妥適，
    是被告以其並未持有第2 級毒品甲基安非他命為由提起上訴
    ，自無理由，應予駁回。
據上論斷，應依刑事訴訟法第455 條之1 第1 項、第3 項、第
368 條，判決如主文。
本案經檢察官林修平到庭執行職務
中    華    民    國    99    年    9    月    30    日
                        刑事第十八庭
                              審判長法  官  楊仲農
                                    法  官  楊筑婷
                                    法  官  謝梨敏
上列正本證明與原本無異。
不得上訴。
                                    書記官  田世杰
中    華    民    國    99    年    9     月    30    日

司法院資訊處製作；財團法人民間司法改革基金會備份。
